臺灣桃園地方法院刑事判決　　　　　　　 96年度訴字第431號
公　訴　人　臺灣桃園地方法院檢察署檢察官
被　　　告　丙○○
　　　　　　　　　　（另案於臺灣桃園監獄執行中）
指定辯護人　本院公設辯護人　林銘宏
上列被告因強盜等案件，經檢察官提起公訴（96年度偵字第2178
號），本院判決如下：
    主  文
丙○○竊盜，因脫免逮捕，當場施以強暴、脅迫，處有期徒刑伍
年肆月。
    事  實
一、丙○○意圖為自己不法之所有，基於普通竊盜之犯意，於民
    國九十六年一月十七日下午二時許，在桃園縣中壢市○○路
    四八三巷八弄一號旁，徒手竊取乙○○家中裝設在前開住處
    側面牆壁旁其內放置瓦斯桶之組合式鐵架之白鐵製鐵門一扇
    ，得手後，正欲離去之際，適為居住該處隔壁之甲○○發現
    ，甲○○立即大聲質問丙○○是否在偷竊，丙○○隨即將白
    鐵門放下並以渠在看狗云云虛以委蛇，緩步經由甲○○身旁
    欲離開現場，甲○○見狀，立刻出手抓住丙○○之肩膀並高
    喊抓賊，丙○○仍欲由甲○○身邊強行離去，甲○○再將丙○○拉回，雙方乃反覆拉扯數次，前開屋內之乙○○及鄰居
    李豐寅皆聞聲外出查看，丙○○情急之下為脫免逮捕，竟基
    於普通傷害之犯意，出拳毆打甲○○之胸部及臉部，乙○○
    見狀，立即返回屋內打電話報警，而丙○○在與甲○○繼續
    拉扯中，趁機將懸掛在乙○○住處側面牆壁上長約五十公分
    之小型丁字鎬取下後高高舉起，作勢要毆打甲○○，並以「
    你再抓我，我就要打你，你試試看」等語脅迫甲○○，致甲○○心生畏懼而往後退，李豐寅見狀，立即高聲制止並上前
    將丙○○手中之丁字鎬搶下，嗣員警據報抵達現場，始將丙○○當場逮捕，然甲○○因丙○○上開出拳毆打及拉扯之強
    暴方式，受有右手中指切割傷、右手食指及二至五掌指關節
    挫擦傷、右臉部挫傷等傷害。
二、案經甲○○訴由桃園縣政府警察局中壢分局報請臺灣桃園地
    方法院檢察署檢察官偵查起訴。
    理  由
一、按如法官於審判外或檢察官於偵查中訊問被告以外之人之程
    序，未予被告或其辯護人行使反對詰問權之機會，除非該陳
    述人因死亡、或身心障礙致記憶喪失或無法陳述、或滯留國
    外或所在不明而無法傳喚或傳喚不到、或到庭後無正當理由
    拒絕陳述外，均應傳喚該陳述人到庭使被告或其辯護人有行
    使反對詰問權之機會，否則該審判外向法官所為陳述及偵查
    中向檢察官所為陳述，均不容許作為證據，以保障被告之反
    對詰問權，並符憲法第八條第一項及第十六條之規定意旨，
    最高法院九十四年度台上字第三七二八號判決意旨參照。查
    本件證人甲○○、乙○○、李豐寅均於本院審理時以證人之
    身分接受檢察官、被告及辯護人之詰問，其等於檢察官偵查
    中，經具結而向檢察官所為陳述，尚無顯有不可信之情況，
    依刑事訴訟法第一百五十九條之一第二項之規定，前開證人
    甲○○、乙○○、李豐寅之證述得採為證據，合先敘明。
二、訊據被告丙○○固坦承於上開時地，徒手竊取乙○○家所有
    裝置在住處旁之白鐵製鐵門一扇等情不諱，惟矢口否認有何
    準強盜之犯行，辯稱：伊行竊被甲○○發覺後，就連聲向甲○○道歉，並沒有毆打甲○○，當時圍觀之民眾甚多，伊豈
    可能出拳毆打甲○○，甲○○受傷之原因，可能是因為他自
    己打到牆壁或打到伊牙齒而受傷，且丁字鎬是甲○○打伊時
    掉落地面，伊順手撿起，並無持丁字鎬作勢毆打甲○○云云
    。惟查，上揭犯罪事實，業據證人甲○○、乙○○、李豐寅
    於本院審理時具結證述詳盡（見本院九十六年四月十日審判
    筆錄），經核與上開證人於檢察官訊問時具結證述之情節均
    相吻合（見偵卷第四二、四三頁），並有現場照片六張及丁
    字鎬照片、贓物領據各一紙在卷可稽（見偵卷第一九至二二
    頁、二五頁），而被害人甲○○所受之上揭傷害，亦有新國
    民醫院出具之診斷證明書一份附卷可憑（見偵卷第一八頁）
    ，足認證人甲○○、乙○○、李豐寅前揭證述與事實相符，
    被告前揭辯解，無非為畏罪避就之詞，不足採信。本件事證
    明確，被告犯行洵堪認定。
三、按刑法第三百二十九條之準強盜罪，係以竊盜或搶奪，因防
    護贓物、脫免逮捕或湮滅罪證而當場施以強暴、脅迫為構成
    要件，其所實施之強暴行為，並不以使人受傷為必要，最高
    法院八十九年度台上字第一三二二號判決意旨參照。本件被
    告徒手竊取上開白鐵製門扇得手後，因遭甲○○查覺，為脫
    免逮捕，基於普通傷害之犯意，而當場對之施以強暴、脅迫
    ，導致甲○○受有上揭傷害，尚非準強盜行為之當然結果，
    核被告所為，係犯刑法第三百二十九條之準強盜罪，應依刑
    法第三百二十八條第一項之刑度科刑，及犯同法第二百七十
    七條第一項之普通傷害罪。被告係以一行為而觸犯上開二罪
    名，為想像競合犯，依刑法第五十五條前段之規定，應從一
    重之準強盜罪論處。爰審酌被告之素行，及其犯罪之動機在
    於竊取財物，犯罪手段尚非兇暴，暨被害人所受損失亦非重
    大，並參酌其犯後飾詞圖卸之態度等一切情狀，量處如主文
    所示之刑，以資懲儆。
據上論斷，應依刑事訴訟法第二百九十九條第一項前段，刑法第
三百二十九條、第三百二十八條第一項、第二百七十七條第一項
、第五十五條前段，刑法施行法第一條之一第一項、第二項前段
，判決如主文。
本案經檢察官楊挺宏到庭執行職務。
中　　華　　民　　國　　96　　年　　4 　　月　　24　　日
                  刑事第八庭  審判長法　官　曾家貽
                                    法  官  陳彥宏
                                    法  官  吳為平
以上正本證明與原本無異。
如不服本判決，應於送達後十日內，向本院提出上訴狀。
                                    書記官  江惠婷
中　　華　　民　　國　　96　　年　　4 　　月　　30　　日
附錄論罪科刑法條：
刑法第329條
竊盜或搶奪，因防護贓物、脫免逮捕或湮滅罪證，而當場施以強
暴脅迫者，以強盜論。
刑法第328條第1項
意圖為自己或第三人不法之所有，以強暴、脅迫、藥劑、催眠術
或他法，至使不能抗拒，而取他人之物或使其交付者，為強盜罪
，處5 年以上有期徒刑。
刑法第277條
傷害人之身體或健康者，處 3 年以下有期徒刑、拘役或 1 千元
以下罰金。
犯前項之罪因而致人於死者，處無期徒刑或 7 年以上有期徒刑；
致重傷者，處3 年以上10年以下有期徒刑。
